Minutes et répertoires du notaire Pierre LE ROUX, 22 novembre 1590 - 20 février 1630 (étude XX)
Archives nationales
- Minutes de Pierre LE ROUX, 22 novembre 1590 - 1647; MC/ET/XX/138 - MC/ET/XX/189
  - Minutes. 1624, MC/ET/XX/165; registre
    - Contrat de contrat de mariage entre Pierre de La Mothe, âgé de 30 ans, marchand, logé rue Montmartre, à l'Image Saint-Pierre, paroisse Saint-Eustache, demeurant à Chaumont en Lyonnais, fils de Claude de La Mothe, marchand, demeurant à Chaumont en Lyonnais et de Antique de Guille, d'une part, et Madeleine Begincourt, majeure, demeurant rue Montmartre, paroisse Saint-Eustache, fille de Pierre Begincourt, décédé, marchand, demeurant à Chalons en Champagne et de Marie Chauleu, décédée, d'autre part., 4 mars 1624; MC/ET/XX/165; fol. 182;
      Précisions sur les lieux: Paris--Montmartre (rue, image Saint-Pierre)
      contrat de mariage; Châlons-en-Champagne (Marne); Montmartre (rue); Saint-Pierre (image); Saint-Chamond (Loire); Begincourt, Madeleine; Begincourt, Pierre; Chauleu, Marie; Guille, Antique de; La Mothe, Claude de; La Mothe, Pierre de; commerçant
    - Contrat de contrat de mariage entre Anne Roger, picqueur au vol pour corneille de la grande fauconnerie du roy, demeurant rue Barbette, paroisse Saint-Gervais, fils de Anthoine Roger, décédé, laboureur, demeurant à Anserville en Beauvaisis et de Marie Haiqueru, décédée, d'une part, et Marie Minouflet, fille de Martin Minouflet, jurè porteur de grains es Halles de l'Ecolle Saint-Germain, et de Nicolle Poislon, décédée, d'autre part., 5 mars 1624; MC/ET/XX/165; fol. 95;
      Le futur est natif d'Anserville en Beauvaisis.
      Précisions sur les lieux: Paris--Saint-Germain (école, halles)
      contrat de mariage; Anserville (Oise); Barbette (rue); Saint-Germain (école); Haiqueru, Marie; Minouflet, Marie; Minouflet, Martin; Poislon, Nicole; Roger, Anne; Roger, Antoine; agriculteur; magasinier
    - VERNON § Vente de maison, 23 mars 1624; MC/ET/XX/165; fol. VI/XX/V
    - Contrat de contrat de mariage entre Philippe Glane, ayde d'office de la maison de monsieur le grand prévôt de France, fils de Henri Glane, jardinier, demeurant à Castillon et de Agnès Jamet, d'une part, et Marie Beaudon, maîtresse taillère lingère, demeurant sous les piliers de Tonnellerie, paroisse Saint-Eustache, fille de Denis Baudon, décédé, marchand drappier chaussetier, demeurant sous les piliers de Tonnellerie, paroisse Saint-Eustache et de Marie Chefdeville, décédée, d'autre part., 25 mars 1624; MC/ET/XX/165; fol. 129;
      Le futur est natif de Castillon (près Bayeux en Normandie).
      contrat de mariage; Bayeux (Calvados); Castillon (Calvados); Tonnellerie (piliers de la); Baudon, Denis; Beaudon, Marie; Chefdeville, Marie; Glane, Henri; Glane, Philippe; Jamet, Agnès; auxiliaire de justice; fabricant d'accessoires vestimentaires; négociant; jardinier; grand officier de la maison du roi (Ancien Régime); passementier; teinturier blanchisseur
    - MENUISIER Apprentissage § Apprentissage, avec Jean BAUDUT, maître menuisier, rue du Four paroisse Saint-Eustache, 25 mars 1624; MC/ET/XX/165; fol. VI/XX/VIII
      contrat d'apprentissage; Baudut, Jean
    - ARGENTEUIL § Vente de maison, 31 mars 1624; MC/ET/XX/165; fol. VI/XX/XV
    - S/te/ OPPORTUNE (église) chapelle N.D § Bail du revenu Temporel de lad. Chapelle, 10 avril 1624; MC/ET/XX/165; fol. VI/XX/II
      bail; S/te/ Opportune, église
    - Constitution par Ancelot Duingue et Anne Thoireau, sa femme, demeurant rue Beauregard à la Villeneuve-sur-Gravois, et par Jacques Duingue, leur fils, maître joueur d'instruments, demeurant rue du Chantre, à Pierre Garnier, marchand mercier-grossier, demeurant rue Coquillière, de 37 livres 10 sols de rente moyennant 600 livres. Au payement de cette rente est hypothéquée la maison de la rue Beauregard., 12 avril 1624; MC/ET/XX/165
      Documents du Minutier central concernant l'histoire de la musique (1600-1650), par Madeleine Jurgens, tome II [études XI à XX, 1900 actes], Paris, Archives nationales, 1974, p. 530 (instrument de recherche imprimé dématérialisé, certaines notices sont plus détaillées dans la version intégrale accessible en ligne par la rubrique 'Autres instruments de recherche', voir contexte dans le Plan d’orientation général - Notaires de Paris, guides thématiques du Minutier).
    - Contrat de contrat de mariage entre Pierre Le Maistre, maître paulmier, demeurant place Royalle, paroisse Saint-Paul, d'une part, et Jehanne Houldray, veuve, demeurant place Royalle, paroisse Saint-Paul, veuve de Guillaume Marais, voiturier par terre, d'autre part., 14 avril 1624; MC/ET/XX/165; fol. 151;
      contrat de mariage; Royale (place); Houldray, Jeanne; Le Maistre, Pierre; Marais, Guillaume; paumier; transporteur de marchandises
    - Contrat de contrat de mariage entre Pierre Gatefosse, maître taillandier, demeurant sous les piliers de la tonnellerie, paroisse Saint-Eustache, fils de Robert Gastefosse, maître taillandier, et de Marie Guyane, d'une part, et Marie Herpin, fille de Jehan Herpin, marchand frippier, demeurant rue de la Tonnellerie, paroisse Saint-Eustache et de Louise Camisot, décédée, d'autre part., 28 avril 1624; MC/ET/XX/165; fol. 175;
      contrat de mariage; Tonnellerie (piliers de la); Tonnellerie (rue de la); Camisot, Louise; Gastefosse, Robert; Gatefosse, Pierre; Guyane, Marie; Herpin, Jean; Herpin, Marie; brocanteur
    - Contrat de contrat de mariage entre Martin Masurier, compagnon savetier, demeurant rue Sainte-Marie l'Egyptienne, paroisse Saint-Eustache, fils de Lelon Mazurier, décédé, vigneron, demeurant à Magnanville (près Mantes) et de Honneur (?), décédée, d'une part, et Pierrette Ledru, majeure, au service d'honorable homme Anthoine Nourry maître frippier, bourgeois de Paris, fille de Jacques Ledru, décédé, maçon, et de Marguerite Coullon, demeurant rue Saint-Anthoine, paroisse Saint-Paul, d'autre part., 16 mai 1624; MC/ET/XX/165; fol. 192;
      Le futur est natif de Mantes
      contrat de mariage; Magnanville (Yvelines); Mantes-la-Jolie (Yvelines); Saint-Antoine (rue); Sainte-Marie-l'Egyptienne (rue); Coullon, Marguerite; Ledru, Jacques; Ledru, Pierrette; Masurier, Martin; Mazurier, Honneur; Mazurier, Lelon; Nourry, Antoine; employé de maison; brocanteur; maçon; viticulteur
    - Contrat de contrat de mariage entre Jacques Guillard, brodeur, demeurant rue des Vieux Augustins, paroisse Saint-Eustache, fils de Toussaints Guillard, décédé, et de Marguerite Villain, décédée, d'une part, et Catherine Du Hamel, veuve, demeurant rue des Vieux Augustins, paroisse Saint-Eustache, veuve de Lambert Destat, maître plombier, d'autre part., 17 mai 1624; MC/ET/XX/165; fol. 194;
      Le futur est natif de Rethel en Champagne.
      contrat de mariage; Vieux-Augustins (rue des); Rethel (Ardennes); Destat, Lambert; Du Hamel, Catherine; Guillard, Jacques; Guillard, Toussaint; Villain, Marguerite; brodeur; plombier
    - Accord entre Blaise Barbier, maître peintre bourgeois de Paris, et Geneviève Ménissier, veuve de Claude de La Bruère, maître peintre bourgeois de Paris, tous deux, demeurant rue de Poitou, relatif à la société qu'ils ont constituée le 2 janvier 1624 passé devant Louis Le Camus [l'acte manque à la date]. Ils nomment Louis Bobrun, maître peintre bourgeois de Paris, pour faire deux lots égaux des tableaux et ouvrages de peinture résultant de la société. Marc Lhermitte, petit garçon inconnu des parties, a mêlé les deux feuilles de papier indiquant les lots et en a donné une à chaque. Barbier paye 15 l. de soulte à la veuve., 21 mai 1624; MC/ET/XX/165
      Documents du Minutier central concernant les peintres, sculpteurs et graveurs au XVIIe siècle (1600-1650), par Marie-Antoinette Fleury et Martine Constans, tome II [études XI à XX, 2445 actes], Paris, Archives nationales, 2010, notice n°51 (instrument de recherche imprimé dématérialisé, certaines notices sont plus détaillées dans la version intégrale accessible en ligne par la rubrique 'Autres instruments de recherche', voir contexte dans le Plan d’orientation général - Notaires de Paris, guides thématiques du Minutier).
    - Contrat de contrat de mariage entre Nicolas Caron, compagnon passementier, demeurant Faubourg Saint-Victor les Paris, fils de Jehan Caron, décédé, maître d'école, et de Sebastienne Sour, décédée, d'une part, et Guillemette Delogny, fille de Esprit Delogny, décédé, cordonnier, et de Jehanne Saulnaigne, demeurant rue Montorgueil, auprès les Petits Carreaux, paroisse Saint-Eustache, d'autre part., 13 juin 1624; MC/ET/XX/165; fol. 234;
      Le futur est natif de Bulles en Beauvaisis.
      contrat de mariage; Bulles (Oise); Montorgueil (rue); Petits-Carreaux (rue des); Saint-Victor (faubourg); Caron, Jean; Caron, Nicolas; Delogny, Esprit; Delogny, Guillemette; Saulnaigne, Jeanne; Sour, Sébastienne; cordonnier; enseignant; passementier
    - Association à égalité entre Blaise Barbier et Geneviève Ménissier, pour tous ouvrages de peinture. Ils s'avertiront mutuellement des marchés proposés, fourniront par moitié peintures, huile, bordures, toiles et autres étoffes, et échafaudages et partageront les frais des compagnons et ouvriers. À la suite: - 1626, 14 juillet.- Désistement mutuel de la société sans aucun compte [le compte figure dans un acte du 23 mars 1626, cf. no 53], chaque partie étant quitte envers l'autre., 18 juin 1624; MC/ET/XX/165
      Documents du Minutier central concernant les peintres, sculpteurs et graveurs au XVIIe siècle (1600-1650), par Marie-Antoinette Fleury et Martine Constans, tome II [études XI à XX, 2445 actes], Paris, Archives nationales, 2010, notice n°1176 (instrument de recherche imprimé dématérialisé, certaines notices sont plus détaillées dans la version intégrale accessible en ligne par la rubrique 'Autres instruments de recherche', voir contexte dans le Plan d’orientation général - Notaires de Paris, guides thématiques du Minutier).
    - Deux promesses d'indemnité réciproque entre Geneviève Ménissier et Blaise Barbier, pour les affaires qu'ils ont en commun dans la succession de Claude de La Bruère., 18 juin 1624; MC/ET/XX/165
      Documents du Minutier central concernant les peintres, sculpteurs et graveurs au XVIIe siècle (1600-1650), par Marie-Antoinette Fleury et Martine Constans, tome II [études XI à XX, 2445 actes], Paris, Archives nationales, 2010, notice n°1177 (instrument de recherche imprimé dématérialisé, certaines notices sont plus détaillées dans la version intégrale accessible en ligne par la rubrique 'Autres instruments de recherche', voir contexte dans le Plan d’orientation général - Notaires de Paris, guides thématiques du Minutier).
    - Promesse par Blaise Barbier, maître peintre, demeurant rue Vieille-du-Temple, à Geneviève Ménissier, veuve de Claude de La Bruère, en son nom et comme tutrice de ses enfants, de l'indemniser d'une rente de 37 l. 10 s. que les deux peintres ont constituée solidairement., 19 juin 1624; MC/ET/XX/165
      Documents du Minutier central concernant les peintres, sculpteurs et graveurs au XVIIe siècle (1600-1650), par Marie-Antoinette Fleury et Martine Constans, tome II [études XI à XX, 2445 actes], Paris, Archives nationales, 2010, notice n°52 (instrument de recherche imprimé dématérialisé, certaines notices sont plus détaillées dans la version intégrale accessible en ligne par la rubrique 'Autres instruments de recherche', voir contexte dans le Plan d’orientation général - Notaires de Paris, guides thématiques du Minutier).
    - ST VICTOR (Abbaye) lez Paris § Bail, 28 juin 1624; MC/ET/XX/165; fol. II/C/LXIII
      bail; St Victor, Abbaye
    - Contrat de contrat de mariage entre Toussaint Preau, compagnon jardinier, fils de Barthelemy Preau, compagnon rôtisseur, demeurant rue Montmartre, paroisse Saint-Eustache et de Mayence Gautier, d'une part, et Valérie Goutte, fille de Anthoinette Lalouette, d'autre part., 29 juin 1624; MC/ET/XX/165; fol. 266;
      contrat de mariage; Montmartre (rue); Gautier, Mayence; Goutte, Valérie; Lalouette, Antoinette; Preau, Barthélemy; Preau, Toussaint; jardinier; restaurateur
    - Contrat de contrat de mariage entre Sebastien Belin, compagnon rôtisseur en la maison et service de Robert Oudin maître rotisseur, demeurant rue de la Fromagerie, paroisse Saint-Eustache, fils de Gilles Belin, serrurier, demeurant à Verne, bailliage de Meulan (près le Bordeaux de Vigny, proche de Paris) et de Françoise Raper, d'une part, et Marie La Bische, fille de Nicolas La Biche, marchand, demeurant rue de la Fromagerie, paroisse Saint-Eustache et de Perrette Brelon, d'autre part., 30 juin 1624; MC/ET/XX/165; fol. 259;
      contrat de mariage; Avernes (Val-d'Oise); Fromagerie (rue de la); Belin, Gilles; Belin, Sébastien; Brelon, Perrette; La Biche, Nicolas; La Bische, Marie; Oudin, Robert; Raper, Françoise; commerçant; restaurateur; serrurier
    - Contrat de contrat de mariage entre Pierre Bonard le jeune, maître brodeur, demeurant au Faubourg Saint-Germain des Prés au Fossé de la Bille, entre la porte Saint-Germain et de Saint-Michel, paroisse Saint-Sulpice, fils de Pierre Bonard l'aisné, maître brodeur, demeurant faubourg Saint-Germain des Prés et de Colette Breban, d'une part, et Guillemette Morant, fille de Michel Morant, maître presseur de draps, demeurant rue des Prêcheurs paroisse Saint-Eustache et de Jehanne Handequin, d'autre part., 30 juin 1624; MC/ET/XX/165; fol. 268;
      contrat de mariage; Prêcheurs (rue des); Saint-Germain (faubourg); Saint-Germain (porte); Saint-Michel (porte); Bonard, Pierre; Breban, Colette; Handequin, Jeanne; Morant, Guillemette; Morant, Michel; brodeur; tisserand
    - Contrat de contrat de mariage entre Philippe Bain, veuf, gagne-denier, demeurant rue de la Cossonerie, paroisse Saint-Eustache, veuf de Florence Prequelin, d'une part, et Magdeleine Potier, veuve, demeurant rue de la Cossonerie, paroisse Saint-Eustache, veuve de Lucien Boutillier, scieur d'ais, d'autre part., 4 juillet 1624; MC/ET/XX/165; fol. 306;
      contrat de mariage; Cossonnerie (rue de la); Bain, Philippe; Boutillier, Lucien; Potier, Madeleine; Prequelin, Florence; journalier; menuisier
    - Contrat de contrat de mariage entre François Du Nou, bourgeois de Paris, demeurant rue des Vieux Augustins, paroisse Saint-Eustache, d'une part, et Jehanne Mosnier, veuve, demeurant rue des Vieux Augustins, paroisse Saint-Eustache, veuve de François Savary, sergent à verge au Châtelet de Paris, d'autre part., 4 juillet 1624; MC/ET/XX/165; fol. 307;
      contrat de mariage; Vieux-Augustins (rue des); Du Nou, François; Mosnier, Jeanne; Savary, François; auxiliaire de justice
    - TAPISSIER (Apprentis.) § Apprent. avec Denis LEPIAT marchand tapissier r. de la fromagerie, 6 juillet 1624; MC/ET/XX/165; fol. II/C/IIII/XX/II
    - Contrat de contrat de mariage entre Vallentin Jumeau, veuf, tailleur d'habits, demeurant hors la Porte Saint-Honoré, paroisse Saint-Roch, veuf de Geneviève Lamy, d'une part, et Marie Sauboyer, majeure âgée de 25 ans, demeurant Faubourg Saint-Honoré, paroisse Saint-Roch, fille de Marin Sauboyer, décédé, maître vinaigrier, et de Geneviève Berthault, décédée, d'autre part., 7 juillet 1624; MC/ET/XX/165; fol. 285;
      Natif de Beauregard l'Evêque, proche Clermont en Auvergne.
      contrat de mariage; Beauregard-l'Evêque (Puy-de-Dôme); Clermont-Ferrand (Puy-de-Dôme); Saint-Honoré (faubourg); Berthault, Geneviève; Jumeau, Valentin; Lamy, Geneviève; Sauboyer, Marie; Sauboyer, Marin; tailleur d'habits; vinaigrier
    - Quittance par Jean Ballud, hautbois du roi et maître joueur d'instruments, demeurant rue de la Truanderie, agissant comme tuteur des enfants nés de son contrat de mariage avec Claude Jubin, héritière de Nicole Malassize, leur s?ur, fille de Oudin Malassize, à Simon Jubin, bourgeois de Paris, demeurant rue de la Cordonnerie, de 89 livres pour reliquat d'un compte de tutelle., 11 juillet 1624; MC/ET/XX/165
      Documents du Minutier central concernant l'histoire de la musique (1600-1650), par Madeleine Jurgens, tome II [études XI à XX, 1900 actes], Paris, Archives nationales, 1974, p. 255 (instrument de recherche imprimé dématérialisé, certaines notices sont plus détaillées dans la version intégrale accessible en ligne par la rubrique 'Autres instruments de recherche', voir contexte dans le Plan d’orientation général - Notaires de Paris, guides thématiques du Minutier).
    - DELAVALLEE (Marin) juré en maçonnerie § Accords, 25 juillet 1624; MC/ET/XX/165; fol. III/C/XXIII
    - Marché de Robert Norroy, maître peintre, demeurant Grande-Rue-du-Faubourg-Saint-Victor, avec Guillaume Lepère, sieur de Leschevel et de Blondefontaine, demeurant rue de Grenelle, et Nicolas Féret, sieur de Beaupré et de Guiancourt, demeurant rue du Petit-Cloître-Saint-Jacques-de-l'Hôpital, receveurs et administrateurs du revenu temporel du prieuré de Saint-Martindes- Champs, pour les peintures du réfectoire, moyennant 550 l. On le blanchira à deux couches à la colle, façon de pierre de taille et filets rouges. Les arêtes seront façon de marbre avec une dentelle de cirage à grands feuillages avec fleurons de bleu et rouge. Les lambris, sièges et pieds de table seront couleur bois à l'huile, avec moresques et filets de blanc et jaune, et on enrichira la chaise de feuillures de couleurs. On gardera les figures de Saint Martin et d'autres, dont on rafraîchira les couleurs, ainsi que les armoiries., 5 août 1624; MC/ET/XX/165
      Documents du Minutier central concernant les peintres, sculpteurs et graveurs au XVIIe siècle (1600-1650), par Marie-Antoinette Fleury et Martine Constans, tome II [études XI à XX, 2445 actes], Paris, Archives nationales, 2010, notice n°1624 (instrument de recherche imprimé dématérialisé, certaines notices sont plus détaillées dans la version intégrale accessible en ligne par la rubrique 'Autres instruments de recherche', voir contexte dans le Plan d’orientation général - Notaires de Paris, guides thématiques du Minutier).
      [Norroy, Robert]
    - Contrat de contrat de mariage entre Guillaume Miré, domestique de monsieur le marquis de Beuvron, demeurant rue Coquillière, paroisse Saint-Eustache, fils de Jehan Miré, décédé, demeurant en la paroisse de Fresne le Plancheur et de Denise Hache, demeurant à Fresne le Plan (Seine Maritime), d'une part, et Claude Desmarets, fille de Marin Desmaretz, bourgeois de Paris, décédé, tailleur d'habits, demeurant à Vaulx de Logne, Valognes, pays de Normandie et de Guillemette Janiot, décédée, d'autre part., 8 août 1624; MC/ET/XX/165; fol. 350;
      Le futur est natif de Fresne la Plancheur en Laslandie.
      contrat de mariage; Fresne-le-Plan (Seine-Maritime); Coquillière (rue); Valognes (Manche); Beuvron, François d'Harcourt (1598-1658, marquis de); Desmarets, Claude; Desmaretz, Marin; Hache, Denise; Harcourt, François d' (1598-1658); Janiot, Guillemette; Miré, Guillaume; Miré, Jean; employé de maison; tailleur d'habits
    - Contrat de contrat de mariage entre Pierre de La Chapelle, gagne-denier, demeurant rue des Prêcheurs, paroisse Saint-Eustache, veuf de Gustine François, d'une part, et Catherine Du Boys, demeurant sous les piliers des Halles, paroisse Saint-Eustache, fille de Nicolas Du Boys, décédé, maître vitrier, et de Marguerite Bellanger, décédée, d'autre part., 10 août 1624; MC/ET/XX/165; fol. 353;
      contrat de mariage; Halles (piliers des); Prêcheurs (rue des); Bellanger, Marguerite; Du Boys, Catherine; Du Boys, Nicolas; François, Gustine; La Chapelle, Pierre de; journalier; vitrier
    - Contrat de contrat de mariage entre Michel Canu, couvreur de maisons, demeurant Faubourg Saint-Germain des Prés, fils de François Canu, décédé, jardinier, demeurant à Carentan (pays de Normandie) et d'Élisabeth Frémont, décédée, d'une part, et Geneviève Mouy, fille de Jehan Mouy, décédé, tailleur de pierres, et de Denise de La Chesnaye, demeurant Faubourg Montmartre, paroisse Saint-Eustache, d'autre part., 11 août 1624; MC/ET/XX/165; fol. 354;
      La mère de la future est remariée à Jehan Legay, compagnon couvreur de maisons.
      contrat de mariage; Carentan (Manche); Montmartre (faubourg); Saint-Germain (faubourg); Canu, François; Canu, Michel; Frémont, Elisabeth; La Chesnaye, Denise de; Legay, Jean; Mouy, Geneviève; Mouy, Jean; couvreur; couvreur; jardinier; tailleur de pierre
    - Contrat de contrat de mariage entre Nicolas Sodebreuil, âgé de 26 ans, serviteur domestique de maître Pierre de Verlon, conseiller secrétaire du roi et de ses finances, demeurant en l'Île Notre Dame, fils de Aubin Sodebreuil, décédé, et de Marguerite Picquet, décédée, d'une part, et Louise Gromau, servante au service de maître Pierre de Verlon, demeurant en l'Île Notre dame, fille de Nicolas Gromau, décédé, marchand de taille, demeurant à Vernon sur Seine et de Louise de Poissy, décédée, d'autre part., 13 août 1624; MC/ET/XX/165; fol. 359
      le futur est natif du Havre
      contrat de mariage; Le Havre (Seine-Maritime); Notre-Dame (île); Vernon (Eure); Gromau, Louise; Gromau, Nicolas; Picquet, Marguerite; Poissy, Louise de; Sodebreuil, Aubin; Sodebreuil, Nicolas; Verlon, Pierre de; employé de maison; commerçant; secrétaire du roi (Ancien Régime)
    - Contrat de contrat de mariage entre Nicolas Madot, veuf, maître tailleur d'habits, demeurant rue Saint-Martin, paroisse Saint-Nicolas des Champs, veuf de Jehanne Chefdeville, d'une part, et Thomasse Bercher, demeurant Faubourg Saint-Honoré, paroisse Saint-Roch, veuve de Mangart Huptel, voiturier par eau, d'autre part., 24 août 1624; MC/ET/XX/165; fol. 353;
      contrat de mariage; Saint-Honoré (faubourg); Saint-Martin (rue); Bercher, Thomasse; Chefdeville, Jeanne; Huptel, Mangart; Madot, Nicolas; tailleur d'habits; transporteur de marchandises; batelier
    - SAINT-MARTIN-DES-CHAMPS monastère § marché de couverture, 30 août 1624; MC/ET/XX/165; fol. III/C/LXVII/bis/
      marché; Saint-Martin-des-Champs (abbaye de)
    - ST ROCH (église et fabrique) § Titre Nouvel de la chapelle de [illisible] et église Saint-ROCH, 19 septembre 1624; MC/ET/XX/165; fol. II/C/IIII/XX/X bis
      titre nouvel; St Roch, église et fabrique
    - Contrat de contrat de mariage entre Guillaume Loir, maître orfèvre, demeurant rue Saint-Germain l'Auxerrois, paroisse Saint-Germain l'Auxerrois, fils d'honorable homme Guillaume Loir, marchand, demeurant à Creil et de Madegonde Feuillet, d'une part, et Marie Collon, fille de Jehan Collon, maître paticier oublayer, demeurant Saint-Nicolas des Champs, paroisse Saint-Nicolas des Champs et de Marie Marcelot, d'autre part., 22 septembre 1624; MC/ET/XX/165; fol. 395;
      contrat de mariage; Creil (Oise); Saint-Germain-l'Auxerrois (rue); Saint-Nicolas-des-Champs (cloître); Collon, Jean; Collon, Marie; Feuillet, Madegonde; Loir, Guillaume; Marcelot, Marie; commerçant; orfèvre; pâtissier
    - PIETRE (Pierre) marchand tapissier b de P. s/ les piliers de la Tournellerie § quittance, 25 septembre 1624; MC/ET/XX/165; fol. III/C/IIII/XX/XVIII
      quittance; Pietre, Pierre
    - Contrat de contrat de mariage entre Philibert Maillet, marchand frippier, demeurant rue de la Grande Fripperie, paroisse Saint-Eustache, d'une part, et Charlotte Tassin, fille d'honorable personne Pierre Tassin, marchand frippier, demeurant rue de la Grande Fripperie, paroisse Saint-Eustache et d'honorable personne Marie Gesmire, d'autre part., 13 octobre 1624; MC/ET/XX/165; fol. 421;
      contrat de mariage; Grande-Friperie (rue de la); Gesmire, Marie; Maillet, Philibert; Tassin, Charlotte; Tassin, Pierre; brocanteur
    - Contrat de contrat de mariage entre Guillaume Olivier, marchand de vins, demeurant au Faubourg Saint-Germain des Prés sur la Butte Mal Acquise, paroisse Saint-Sulpice, d'une part, et Catherine Michel, majeure, au service de maître Nicolas Guyot, procureur au Châtelet, demeurant rue de la Grande Truanderie, paroisse Saint-Eustache, d'autre part., 28 octobre 1624; MC/ET/XX/165; fol. 452;